臺灣臺北地方法院民事判決
111年度訴字第3001號
原      告  鄭仁綱  
被      告  高建國  
上列當事人間請求侵權行為損害賠償事件，原告就本院110年度
訴字第901號傷害等刑事案件提起附帶民事訴訟（110年度附民字
第650號），經本院刑事庭裁定移送前來，本院於民國111年8月
11日言詞辯論終結，判決如下：
    主  文
被告應給付原告新臺幣壹拾萬零玖佰伍拾伍元，及自民國一一０
年十月十五日起至清償日止，按年息百分之五計算之利息。
原告其餘之訴駁回。
訴訟費用由被告負擔。
本判決第一項得假執行。但被告如以新臺幣壹拾萬零玖佰伍拾伍
元為原告預供擔保，得免為假執行。
原告其餘假執行之聲請駁回。 
    事實及理由
一、按訴狀送達後，原告不得將原訴變更或追加他訴，但減縮應
    受判決事項之聲明者，不在此限，民事訴訟法第255條第1項
    第3款定有明文。查原告起訴時聲明請求利息起算日為民國1
    10年10月8日（附民卷第7頁），嗣於本院111年8月11日言詞
    辯論期日更正聲明請求利息起算日為111年10月15日（本院
    卷第62頁），此係減縮應受判決事項之聲明，核與前揭規定
    相符，應予准許。
二、原告主張：原告於民國110年1月2日22時許在臺北市○○區○○○0
    段00號之ICHI日式居酒屋，因曾與被告有債務糾紛而發生爭
    執，被告徒手推擊原告臉頰致原告倒地而受有右唇擦挫傷、
    下巴擦挫傷等傷害，原告因而支出醫療費新臺幣（下同）95
    5元，被告並在居酒屋內對原告比中指、辱罵「他媽的」、
    「幹你娘」等語侵害原告名譽權。爰依侵權行為法律關係提
    起本件訴訟等語，並聲明：㈠被告應給付原告120萬元，及自
    起訴狀繕本送達翌日即110年10月15日起至清償日止，按年
    息5％計算之利息；㈡願供擔保請准宣告假執行。
三、被告則以：原告請求之金額太高等語，資為抗辯，並聲明：
    原告之訴駁回。
四、得心證之理由
　㈠按因故意或過失，不法侵害他人之權利者，負損害賠償責任
    ；不法侵害他人之身體、健康、名譽、自由、信用、隱私、
    貞操，或不法侵害其他人格法益而情節重大者，被害人雖非
    財產上之損害，亦得請求賠償相當之金額，民法第184條第1
    項前段、第195條第1項前段分別定有明文。查原告主張被告
    所為前揭不法侵害行為，有國泰綜合醫院診斷證明書（調偵
    卷第21頁）為憑，並據證人黃紀為於偵訊時證述在卷（調偵
    卷第30-62頁），且被告於偵訊及刑事審理時均供認屬實，
    業據本院調取刑事案卷核閱屬實，並經本院110年度訴字第9
    01號刑事判決認定被告有罪確定在案，有本院110年度訴字
    第901號刑事判決為憑（本院卷第13-18頁），應堪認原告主
    張為真實，被告應負侵權行為損害賠償責任。
　㈡查原告主張因被告前揭侵權行為支出醫療費955元，業據提出
    國泰綜合醫院醫療費用收據（本院卷第65頁）為憑，被告就
    形式真實性亦表示無意見（本院卷第62頁），堪認原告此部
    分請求為有理由，應予准許。
　㈢按慰撫金之賠償，其核給之標準固與財產上損害之計算不同
    ，然非不可斟酌雙方身分資力與加害程度，及其他各種情形
    核定相當之數額（最高法院51年臺上字第223號裁判意旨參
    照）。查原告為大學畢業，從事電視購物與網路直播，月收
    入約20萬元，現需扶養母親；被告為高中畢業，從事送貨工
    作，月收入約2至3萬元，現需扶養3個小孩，有中低收入戶
    證明等情，業據兩造陳述在卷（本院卷第62頁），被告並提
    出臺北市內湖區中低收入戶證明書（本院卷第68頁），並考
    量兩造財產所得資料，兼衡其身分、家庭狀況、資力、加害
    程度等一切情狀，認原告請求精神慰撫金10萬元為適當，應
    予准許。逾此部分之請求，為無理由，應予駁回。
　㈣末按遲延之債務，以支付金錢為標的者，債權人得請求依法
    定利率計算之遲延利息；應付利息之債務，其利率未經約定
    ，亦無法律可據者，週年利率為百分之五；給付無確定期限
    者，債務人於債權人得請求給付時，經其催告而未為給付，
    自受催告時起，負遲延責任。其經債權人起訴而送達訴狀，
    或依督促程序送達支付命令，或為其他相類之行為者，與催
    告有同一之效力，民法第233條第1項前段、第203條、第229
    條第2項分別定有明文。從而，原告請求被告給付10萬
　　955元（計算式：10萬＋955＝10萬955），及自刑事附帶民事
    訴訟起訴狀繕本送達翌日即111年10月15日起至清償日止，
    按年息5％計算之利息，為有理由，應予准許。逾此範圍請求
    ，為無理由，應予駁回。
五、綜上所述，原告請求被告給付10萬955元，及自110年10月15
    日起至清償日止，按年息5％計算之利息部分，為有理由，應
    予准許。逾此範圍之請求，則無理由，應予駁回。原告陳明
    願供擔保聲請宣告假執行，關於其勝訴部分，因本判決所命
    給付原告之金額未逾50萬元，依民事訴訟法第389條第1項第
    5款規定，本院應依職權宣告假執行。至原告敗訴部分，假
    執行之聲請即失其附麗，應併予駁回。
六、本件事證已臻明確，兩造其餘攻擊防禦方法及證據，經本院
    斟酌後，核與判決結果不生影響，爰不另論述，併此敘明。
七、訴訟費用負擔之依據：民事訴訟法第79條。
中　　華　　民　　國　　111 　年　　8 　　月　　29　　日
                  民事第四庭    法　官  姚水文
以上正本係照原本作成。
如對本判決上訴，須於判決送達後20日內向本院提出上訴狀。如
委任律師提起上訴者，應一併繳納上訴審裁判費。　　　　　　
中　　華　　民　　國　　111 　年　　8 　　月　　29　　日
　　　                          書記官  吳華瑋